# 请教陈老师母子公司共同设立合伙企业的会计处理

提问人：249495855 时间：2018-05-15 18:13:06
A公司下设全资子公司B公司，B公司系中国基金业协会登记的基金管理人。 A、B公司连同合并范围外的其他资本方发起设立C基金（有限合伙企业），该基金主要进行股权投资，获取长期投资回报。其中，B公司作为GP出资比例1.51%，A公司作为LP出资比例22.6%，其他多个资本方作为LP出资比例合计75.89%。 合伙协议约定由B公司作为C合伙企业的执行事务合伙人，负责C合伙企业的日常事务，按照总认缴出资额的1.8%收取管理费。 同时由普通合伙人设立投资决策委员会，对基金的所有投资事项做出投资决策。
LP在投资决策委员会中不设席位，但有权委派观察员，观察员有权行使一票否决权。 合伙企业来源于投资项目所得的分配顺序如下： ①返还实缴出资额 首先向各有限合伙人进行分配，直至各有限合伙人收到的累计分配金额相当于其在合伙企业中的实缴出资额； 在上述分配后有剩余的情况下，向普通合伙人进行分配直至其收到的累计分配金额相当于其在合伙企业中的实缴出资额； ②分配优先回报：超过①的部分按各合伙人实际出资以8%的内部收益率计算收益分配并给予各合伙人作为优先投资回报; ③追补回报：如果可分配收益超过上述两项金额的总和，超过部分直接分配给普通合伙人作为“追补回报”，直至各合伙人对基金实际出资总额按内部收益率计算8%至10%期间的收益金额全部分配给普通合伙人为止； ④绩效奖励：如果按照上述分配方式分配后仍有可分配收益的，则剩余可分配收益的80%向所有合伙人按各自的实缴出资比例进行分配，剩余可分配收益的20%作为绩效奖励分配给普通合伙人，直到根据各合伙人的实际出资总额计算的内部收益率达到30%为止； ⑤追加绩效奖励：如果按照上述分配方式分配后仍有可分配收益的，则剩余可分配收益的70%向所有合伙人按各自的实缴出资比例进行分配，剩余可分配收益的30%作为追加绩效奖励分配给普通合伙人。
请教陈版主： B公司是否控制合伙企业C，应将C纳入B公司的合并报表范围? 还是应按照《企业会计准则第 33 号——合并财务报表》
的规定将B公司视为代理人，在B公司单独报表中视为一项金融工具进行确认？ 将合伙企业C纳入母公司A公司的合并范围是否恰当？

回答人：chenyiwei
从你说的情况看，基本可以判断B属于代理人，但A能否控制合伙企业C，依据现有证据无法判定，建议结合该合伙企业的设立目的、投资对象、A对其他合伙人是否作出额外保证等因素予以判断。

提问人：249495855 时间：2018-05-16 02:30:18
感谢陈老师解答。该合伙企业C的主要进行股权风险投资，投资对象为初创公司（LP均有国资背景，合伙企业C进行的股权投资具有一定的扶持性质），A公司作为C的LP，与其他LP的权利、义务一致，不承担额外的保证货其他义务。 由于合伙企业主要的经营活动为股权投资。合伙企业的投资决策由投资决策委员会作出，投资决策委员会全部由GP（即B公司）委派，我认为A公司可以通过控制其子公司B公司，最终对合伙企业C实现控制，符合合并报表条件，请教陈老师这样理解是否合理？

回答人：chenyiwei
因为在收益分享和亏损分担方面，各LP基本是平权的，所以也要考虑这一情况对该决策机制的事实上的影响，导致A不能单方面作出决策。如果要证明A对C有控制权，首先要证明其他LP放弃决策参与权的合理性。